臺灣臺中地方法院交通事件裁定　　　 100年度交聲字第2548號
　　　　　　　　　　　　　　　　　 100年度交聲字第2549號
　　　　　　　　　　　　　　　　　 100年度交聲字第2550號
　　　　　　　　　　　　　　　　　 100年度交聲字第2551號
原處分機關　交通部公路總局嘉義區監理所臺南監理站
異　議　人
即受處分人　余柏寬
上列受處分人因違反道路交通管理處罰條例案件，對於交通部公
路總局嘉義區監理所臺南監理站於民國100年5月27日所為之處分
（嘉監南字第裁74-ZGQ022765號裁決書），於民國100年7月4日
所為之處分（嘉監南字第裁74-ZGQ022945號、嘉監南字第裁74
-ZGQ022943號、嘉監南字第裁74-ZGQ022765裁決書）聲明異議，
案經臺灣臺南地方法院於100年7月22日移轉管轄予本院，本院裁
定如下：
    主    文
原處分機關所為如附表編號四號所示之原處分撤銷。
余柏寬行駛高速公路，於駛進收費站繳費時，未依標誌指示過站
繳費，處罰鍰新臺幣陸佰元。
其餘異議均駁回。
    理    由
一、聲明異議人即受處分人余柏寬（下稱受處分人）聲明異議意
    旨略以：伊所有前車號四六三○－ＵＡ有申裝ＥＴＣ，於民
    國九十九年十月二十二日註銷中領新牌號八一九一－Ｃ三號
    ，不知ＥＴＣ需要去辦理車號異動，而未辦繼續使用，查詢
    後才知有多件違規，且未收到任何違規通知單及簡訊通知，
    車上的ＥＴＣ也都有扣款成功，請求查明，爰此聲明異議云
    云。
二、原處分機關即交通部公路總局嘉義區監理所臺南監理站（下
    稱原處分機關）係以：受處分人所有車牌號碼八一九一－Ｃ
    三號自用小客車，於附表編號一號至編號四號所示之違規時
    間、地點，均因如附表各編號所示之違規事實，經內政部警
    政署國道公路警察局第七警察隊名間分隊員警分別製單舉發
    。受處分人未於應到案期限前到案陳訴，原處分機關遂分別
    於如附表所示之裁決日期掣發如附表所示之裁決書編號，裁
    處如附表所示之裁決內容，逾期則依裁決書處罰主文規定裁
    處等語。
三、按處理違反道路交通管理事件，有關文書送達之程式，準用
    行政程序法送達之規定，違反道路交通管理事件統一裁罰標
    準及處理細則第五條亦定有明文。而行政程式法中對於文書
    送達，於應受送達人之住居所、事務所或營業所為之。但在
    行政機關辦公處所或他處會晤應受送達人時，得於會晤處所
    為之；於應送達處所不獲會晤應受送達人時，得將文書付與
    有辨別事理能力之同居人、受僱人或應送達處所之接收郵件
    人員；又送達不能依前二條規定為之者，得將文書寄存送達
    地之地方自治或警察機關，並作送達通知書兩份，一份黏貼
    於應受送達人住居所、事務所、營業所或其就業處所門首，
    另一份交由鄰居轉交或置於該送達處所信箱或其他適當位置
    ，以為送達。前項情形，由郵政機關為送達者，得將文書寄
    存於送達地之郵政機關。寄存機關自收受寄存文書之日起，
    應保存三個月。行政程序法第七十二條第一項前段、第七十
    三條第一項、第七十四條分別定有明文。另行政文書依行政
    程序法第七十四條第一項規定為寄存送達者，如確已完成文
    書寄存於地方自治、警察機關或郵政機構，並製作送達通知
    單二份，一份黏貼於送達處所之門首，另一份交由鄰居轉交
    或置於送達處所信箱或其他適當位置時，無論應受送達人實
    際上何時受領文書，均以寄存之日期視為收受送達之日期，
    而發生送達之效力（最高行政法院九十五年度裁字第六三四
    號裁判要旨參照）。且按郵務機構送達訴訟文書實施辦法第
    七條規定：機關、學校、工廠、商場、事務所、營業所或其
    他公私團體、機構之員工或居住人，或公寓大廈之居住人為
    應受送達人時，郵務機構送達人得將訴訟文書付與送達處所
    內接收郵件人員。前項接收郵件人員，視為民事訴訟法第一
    百三十七條規定之同居人或受僱人屬全體住戶之受僱人。復
    按受公寓大廈管理委員會僱用之管理員，其所服勞務包括為
    公寓大廈住戶接收文件者，性質上應屬全體住戶之受僱人，
    即與同法第一百三十七條第一項規定之受僱人相當。郵政機
    關之郵差送達文書於住居所、事務所或營業所，不獲會晤應
    受送達人，而將文書付與上開公寓大廈管理員者，為合法送
    達。至該管理員何時將文書轉交應受送達人，對已生之合法
    送達效力不受影響（最高法院九十七年度臺抗字第七五七號
    刑事裁定、九十年度臺抗字第八六號民事裁定意旨參照）。
四、關於如附表編號一所示之裁決部分：
(一)按受處分人不服道路交通管理處罰條例第八條主管機關所為
    之處罰，得於接到裁決書之翌日起二十日內，向管轄地方法
    院聲明異議，道路交通管理處罰條例第八十七條第一項定有
    明文；次按交通法庭認聲明異議不合法律上之程式或其異議
    權已喪失者，應以裁定駁回之，道路交通事件處理辦法第十
    七條前段亦設有明文規定。再者，依道路交通事件處理辦法
    第十一條、法院訴訟當事人在途期間標準第二條、第四條第
    一項第二款規定，本件受處分人聲明異議在途期間為三日，
    併此指明。
(二)本件受處分人於一百年二月二十二日將戶籍自臺南市○○區
    ○○街一二八號（原車籍地）遷至臺中市北屯區○○○路○
    段二十號四樓，受處分人亦未表明並舉證其另有住所，此有
    受處分人聲明異議狀、個人基本資料查詢結果及全戶戶籍資
    料（完整姓名）查詢結果一份在卷可按，是該址即為受處分
    人當時之住居所無訛。查原處分機關於一百年五月二十七日
    開立如附表編號一號所示之裁決書，並經原處分機關依受處
    分人之上開住所地址以郵政方式掛號寄送後，業於「一百年
    五月三十日」送達該址，因未獲會晤受處分人，而由受處分
    人之受送達住所之接受郵件人員即管理員蓋「東京都社區管
    理委員會收發章」並簽名代為收受，嗣受處分人直至一百年
    七月十三日始就該件裁決提起異議等節，此有受處分人聲明
    異議狀所蓋原處分機關收文章一枚可證，復有原處分機關送
    達證書一份(見臺灣臺南地方法院一百年度交聲字第五四七
    號交通事件卷宗第十六頁)在卷可考，已足認定。是揆諸上
    開規定，裁決書係合法送達，自其收受該裁決書之翌日起算
    二十日，並依法扣除在途期間三日，為受處分人對於上開裁
    決書聲明異議之法定期間末日即一百年六月二十二（星期三
    ），惟受處分人遲至一百年七月十三日始具狀聲明異議，，
    顯已逾道路交通管理處罰條例第八十七條第一項所定之二十
    日不變期間，受處分人對原處分機關如附編號一所示裁決聲
    明異議，顯不合法律上之程式，且無從補正，自應予以駁回
    。
五、關於如附表編號二及編號三所示之裁決部分：
(一)按汽車行駛於應繳費之公路、橋樑、隧道或輪渡，不依規定
    繳費者，處汽車所有人或駕駛人新臺幣(下同)三千元以上六
    千元以下罰鍰，並追繳欠費，道路交通管理處罰條例第二十
    七條第一項定有明文。次按汽車駕駛人行經設有收費站之道
    路，不依規定停車繳費，當場不能或不宜攔截製單舉發者，
    得逕行舉發；第一項逕行舉發，應記載車輛牌照號碼、車型
    等可資辨明之資料，以汽車所有人為被通知人製單舉發，道
    路交通管理處罰條例第七條之二第一項第六款、第四項亦有
    規定。又汽車通行於應繳通行費之公路，經收費站不依規定
    繳費者，徵收機關應向其追繳通行費及加收追繳作業費用；
    前項追繳作業費用包含車籍資料查詢費、照片費、帳單列印
    費、掛號郵資費、人工作業費及繳款手續費，各該費用由徵
    收機關核定之；有第一項違規行為者，另由公路主管機關依
    道路交通管理處罰條例第二十七條規定處罰之；車輛不依規
    定繳納通行費，營運單位之自動收費系統應將該用路人車輛
    之車種、牌照號碼、通行時間、地點、行駛方向等予以記錄
    並照相或錄影存記；營運單位應依本局（指交通部高速公路
    局）查明之車籍資料，製發「補繳通行費及作業處理費通知
    單」，追繳通行費並加收作業處理費用，此於交通部公路通
    行費徵收管理辦法第十五條及交通部臺灣區○道○○○路局
    電子收費申裝及欠費追繳作業注意事項第十三條第一項、同
    條第二項本文亦設有明文。
(二)依據前開規定，關於汽車行駛於應繳納通行費之國道高速公
    路未依規定繳納時，應由營運單位即遠通電收公司寄發補繳
    通行費通知單通知用路人補繳，逾期未繳納者，再移送警察
    機關依道路交通管理處罰條例第二十七條第一項規定逕行舉
    發。準此，裝設「ｅ通機」而行駛ＥＴＣ車道之車輛，若有
    未完成扣款情形，即應定期予用路人補繳費用之期限，在該
    補繳期限屆至前，用路人是否有「不依規定繳費」之違規行
    為，仍屬不確定狀態，尚無從據為舉發，故應認於補繳費用
    期限屆滿後仍未補繳，其違規行為始行成立。是本件受處分
    人違規時間應以繳費期限屆滿之翌日即如附表編號二及編號
    三號所示違規時間，方屬正確，各舉發違反道路交通管理事
    件通知單所載之違規時間，亦為相同之記載，惟原處分機關
    在該二件裁決書上載列車輛通過收費站時間為其違規時間，
    尚有違誤，此部分應予更正為如附表所示違規時間，合先敘
    明。
(三)按汽車駕駛人，姓名、出生年、月、日、住址，依法更改而
    不報請變更登記者，處三百元以上六百元以下罰鍰，並責令
    補辦登記、補照、換照或禁止駕駛，道路交通管理處罰條例
    第二十五條定有明文。又遷出戶籍管轄區域三個月以上，應
    為遷出之登記。但因兵役、國內就學、監所收容及隨本國籍
    遠洋漁船出海作業，得不為遷出之登記。出境二年以上，應
    為遷出之登記；由他戶籍管轄區域遷入三個月以上，應為遷
    入之登記。原有戶籍人民遷出國外，持憑外國護照入境，不
    得為遷入之登記；在同一戶籍管轄區域內變更住址，應為住
    址變更之登記；戶籍登記之申請，應於事件發生或確定後三
    十日內為之，其申請逾期者，戶政事務所仍應受理。戶政事
    務所查有不於法定期間申請者，應以書面定期催告應為申請
    之人。遷徙、出生、死亡、死亡宣告、更正、撤銷或註銷登
    記，經催告仍不申請者，戶政事務所得逕為登記。全戶遷離
    戶籍地，未於法定期間申請遷出登記，無法催告，經房屋所
    有權人或地方自治機關申請，戶政事務所得逕為遷出登記。
    前項房屋所有權人或地方自治機關不為申請時，戶政事務所
    得逕為登記；無正當理由不於法定期間為登記之申請者，處
    三百元以下罰鍰；經催告而仍不為申請者，處六百元以下罰
    鍰，戶籍法第二十條至二十二條、第四十七條、第五十三條
    分別定有明文。且按汽車所有人名稱、住所等如有變更，應
    向公路監理機關辦理登記；車主、駕駛人依規定向公路監理
    機關申領之車輛牌照、駕駛執照，係以戶籍住所為登記地址
    ；基於社會現況及便民原則，並因應車主、駕駛人需要，於
    公路監理電腦系統車籍及駕籍檔中增列通信地址，以利公路
    監理機關各項通知單之寄達，特訂定本注意事項；公路監理
    機關受理車主、駕駛人申請增設通信地址後，應立即登載於
    公路監理電腦系統之車籍及駕籍檔中；爾後各項便民服務之
    通知事項及汽車燃料使用費繳款通知、汽車使用牌照稅繳款
    通知及違規通知單、裁決書之送達，皆以通信地址寄發，道
    路交通安全規則第二三條第一項、公路監理電腦系統車輛車
    籍及駕駛人駕籍增設「通信地址」（九九年二月二三日修正
    為「住居所或就業處所」）欄位作業注意事項第一條、第六
    條分別定有明文。查，查受處分人余伯寬於九十二年五月十
    三日將戶籍遷入「臺南市○○區○○街一二八號」，嗣於一
    百年二月二十二日方遷入「臺中市北屯區○○○路○段二十
    號四樓」迄今尚未遷出，有受處分人全戶戶籍資料（完整姓
    名）查詢結果及遷徙紀錄資料查詢結果各一份附卷可考。再
    查，上開「補繳通行費及作業處理費通知單」二份係經營運
    單位遠通電收公司委由郵政機關，於一百年一月二十日以掛
    號方式郵寄送達至受處分人當時之上開住所地址臺南市○○
    區○○街一二八號，因均未獲會晤受處分人本人，亦無受領
    文書之同居人、受僱人或應受送達處所之接收郵件人員，遂
    均於一百年一月二十五日經送達郵局之郵務士將該通知單寄
    存在送達地之「關廟郵局」，並均作送達通知書二份，一份
    黏貼於受處分人住居所門首，另一份置於送達處所信箱或適
    當位置以為送達等情，有遠通電收股份有限公司一百年九月
    十九日總發字第一○○○一○○二號函所檢附前揭補交通行
    費及作業處理費通知單影本暨高速公路局委託遠通電收公司
    辦理電子收費業務送達證書影本各二份(見本院一○○年度
    交聲字二五四八號卷第二○至二二頁、二三至二五頁）、交
    通部臺灣區○道○○○路局古坑收費站一百年四月六日高古
    稽字第一○○○○○○四三三號函、一百年九月八日高古稽
    字第一○○○○○一三○四號函在卷可按，則上開補繳通行
    費通知單，均已於繳款期限一百年二月十日以前生合法寄存
    送達於受處分人之效力，且不因受處分人實際上有無收受而
    有異(臺灣高等法院臺中分院一○○年度交抗字第二四五號
    裁定意旨參照)。是受處分人對於已合法送達之催繳通知單
    ，未依規定於期限內補繳通行費，自屬道路交通管理處罰條
    例第二十七條第一項所稱之「汽車行駛於應繳費之公路不依
    規定繳費，經通知限期補繳，仍未繳納」，殆無疑義。
(四)又查，上開二件違規由原舉發機關製開違反道路交通管理事
    件通知單逕行舉發，並依受處分人當時之住所地（戶籍地）
    「臺中市北屯區○○○路○段二十號四樓」以郵政方式掛號
    寄送後，業於「一百年三月十六日」送達該址，因未獲會晤
    受處分人，而由受處分人受送達住所之接受郵件人員即管理
    員蓋「東京都社區管理委員會收發章」並簽名代為收受，有
    送達回證在卷可憑(見本院一○○年度交聲字二五四八號卷
    第八頁、第十三頁），揆諸前揭行政程序送達之規定，該二
    件舉發通知單亦業於一百年三月十六日合法送達於受處分人
    ，惟受處分人並未於期限內到案，則原處分機關依據上開規
    定及違反道路交通事件統一裁罰基準表，據以裁處受處分人
    最高額罰鍰各四千五百元，均無違誤。
(五)綜上，受處分人所有上開車輛，既有行經高速公路收費站不
    依規定繳費，經通知補繳，仍逾期未繳納之違規行為，則原
    舉發機關依法舉發尚無違誤。又受處分人未依舉發通知單所
    載期限到案，原處分機關裁處受處分人罰鍰各四千五百元，
    亦無不當。是本件受處分人之以未收受補繳通知單以及舉發
    通知單為由聲明異議，為無理由，均應予駁回。
六、關於如附表編號四所示之裁決：
(一)按汽車行駛於高速公路，除道路交通管理處罰條例第三十三
    條第一項、第二項外，有其他違反管制規定之行為，處駕駛
    人六百元以上一千二百元以下罰鍰，道路交通管理處罰條例
    第三十三條第三項定有明文。次按用路人使用高速公路電子
    收費服務，應與營運單位簽訂電子收費服務契約，申裝指定
    之車內設備單元，且須隨車登記；用路人所持之車內設備單
    元及高速公路電子收費票證，不符規定或持用偽造、變造或
    經驗證不符者，或因人為因素導致車內設備單元無法正常扣
    款收費時，依不照章繳費之規定處理；不照章繳費且未申裝
    車內設備單元，而使用非登記所屬之車內設備單元者，依法
    舉發，交通部臺灣區○道○○○路局電子收費申裝及欠費追
    繳作業注意事項第四條、第九條、第十六條第二款分別定有
    明文。
(二)受處分人原以車牌號碼四六三○－ＵＡ號申裝ＯＢＵ，然原
    車更換車牌後，並未向遠通電收公司辦理異動車牌登記而於
    如附表編號四所示之時間以新車牌號碼八一九一－Ｃ三號續
    用ＯＢＵ行駛ＥＴＣ車道，為受處分人所坦承，並有違反道
    路交通管理事件通知單二份附卷可稽，堪認受處分人所有之
    本案車輛於如附表所示之時、地行駛高速公路，於駛進收費
    站繳費時，確有未申裝ｅ通機戶使用非登記所屬ｅ通機，而
    未依標誌指示過站繳費之違規行為明確。
(三)受處分人固以前揭情詞置辯，惟揆諸上開交通部臺灣區○道
    ○○○路局電子收費申裝及欠費追繳作業注意事項規定，國
    道ＥＴＣ自開通迄今，並未開放一機（ｅ通機）多車使用，
    一機一車係依據ＥＴＣ招商文件隨車登記之規範而規劃，採
    隨車登記制度之本意乃在保護ＥＴＣ用戶權益，因ｅ通機隨
    車登記，民眾若對扣款費用是否正確存有質疑時，始可透過
    隨車登記的制度，查詢對應ｅ通機之車輛交易紀錄，另透過
    ｅ通機隨車登記制度，亦可有效杜絕有心人士盜用他人ｅ通
    機使用之念頭，避免盜用者為盜取ｅ通機而使車輛有遭受損
    害之虞。此外，為避免共用ｅ通機，易發生違規欠費之責任
    歸屬混淆，導致用戶權益受損，故若非使用該車專屬ｅ通機
    ，視同未申裝ｅ通機行駛ＥＴＣ車道，如申請人欲將專屬ｅ
    通機裝置他車，應向ＥＴＣ營運公司申請車牌異動。是以，
    交通部臺灣區○道○○○路局電子收費申裝及欠費追繳作業
    注意事項既已明確揭櫫ｅ通機之專屬性原則，即用路人駕駛
    之車輛所使用之ｅ通機須與ｅ通機所「登記」所屬專用之車
    輛相同。而此ｅ通機專屬性原則，乃主管機關為交通行政管
    理手段之選擇，不論該行政規則之規定是否適當，然既已經
    過法制作業之行政程序對外公佈，自已對外發生拘束之效力
    。從而，遠通公司電子收費申裝服務契約內所告知關於ｅ通
    機為隨車登記使用，若安裝於非申請裝設之車輛將依不照章
    繳費之違規規定辦理等內容，僅係重申該行政規則之管制規
    定，用路人既選擇使用高速公路電子收費服務行駛電子收費
    車道使用ｅ通機扣繳通行費，自應遵循相關行政規則之規範
    ，如有違反時，自屬「汽車行駛於高速公路，有其他違反管
    制規定之行為」，而有道路交通管理處罰條例第三十三條第
    三項規定之適用。再者，遠通公司電子收費申裝服務契約第
    四條及第十條第三項約定，亦有明確告知ｅ通機為隨車登記
    使用，於變更使用之車輛、車內設備活其他資料時，亦應主
    動親自或委託代理人至指定服務中心辦理異動作業，此有遠
    通電收股份有限公司一百年十月十四日總發自第一○○○一
    ○九三號函暨所檢附遠通電收電子收費服務契約及申裝車之
    電子收費服務申請書（見本院一百年度交聲字第二五四八號
    卷第三十六至四十一頁）。準此，若將ｅ通機安裝於非申請
    裝設之車輛，或更改懸掛車牌未辦理異動手續即續繼續沿用
    原ｅ通機均將受罰，此為一般駕駛人及申裝ｅ通機車輛所有
    人使用ｅ通機應有之認知。從而，受處分人既已違反上開ｅ
    通機之使用規範，縱如其所辯並不知悉應辦理變動，亦無礙
    於其前揭違規事實之認定。
(四)然查，該件舉發通知單經原舉發機關於一百年三月二日向「
    臺南市○○區○○街一二八號」一紙為寄存送達時，受處分
    人住所地（戶籍地）已遷至「臺中市北屯區○○○路○段二
    十號四樓」，有前開受處分人全戶戶籍資料與舉發單之送達
    證書(見本院一○○年度交聲字二五四八號卷第十五頁）各
    一份附卷可稽，是原舉發機關該件舉發通知單未向受處人該
    時住所地為送達，難認送達合法。
(五)綜上所述，受處分人所有之本案車輛於上揭時、地行駛高速
    公路，於駛進收費站繳費時，確有未申裝ｅ通機戶使用非登
    記所屬ｅ通機，而未依標誌指示過站繳費之違規行為。原處
    分機關依道路交通管理處罰條例第三十三條第三項，裁處受
    處分人罰鍰九百元，固非無據。然原舉發機關就舉發通知單
    送達不合法，受處分人尚無從依限到案，並依最低處罰標準
    在限期內自動繳納罰款結案之可能。則原處分機關遽以從重
    裁處受處分人罰鍰九百元，尚有未洽。是如附表編號四所示
    之原處分裁決不當，自應由本院將原處分撤銷，依道路交通
    管理處罰條例第三十三條第三項暨違反道路交通管理事件統
    一裁罰基準表規定，改諭知如主文第二項所示之裁罰，以資
    適法。
七、據上論斷，應依道路交通管理處罰條例第八十七條第二項、
    道路交通事件處理辦法第十七條、第十八條及第十九條，裁
    定如主文。
中    華    民    國   100    年    11    月    24    日
                      交通法庭  法  官  江奇峰
以上正本證明與原本無異。
如不服本裁定應於送達後五日內向本院提出抗告狀。
                                書記官  林素珍
中    華    民    國   100    年    11    月    24    日
附表：
┌──┬──────┬───────┬────┬────┬────┬──────┬──────┐
│編號│違規單號    │ 違 規 事 實  │違規地點│舉發單位│裁決內容│補繳通行費及│本院繫屬案號│
│    ├──────┼───────┤        │        │（處罰）│作業處理費通├──────┤
│    │裁決書字號  │ 違 規 時 間  │        │        │        │知單送達日期│  裁定主文  │
├──┼──────┼───────┼────┼────┼────┼──────┼──────┤
│ 一 │公警局交字第│行駛高速公路，│名間收費│內政部警│罰鍰新臺│無          │100年度交聲 │
│    │ZGQ022765號 │於駛進收費站繳│站北上（│政署國道│幣(下同 │            │字2548號    │
│    │            │費時，未依標誌│第9車道 │公路警察│)900元  │            │            │
│    ├──────┤指示過站繳費（│）      │局第七警│        │            ├──────┤
│    │嘉監南字第裁│未申裝戶使用非│        │察隊名間│        │            │異議駁回。  │
│    │74-ZGQ022765│登記所屬ｅ通機│        │分隊    │        │            │            │
│    │號          │）            │        │        │        │            │            │
│    │            │              │        │        │        │            │            │
│    │            ├───────┤        │        │        │            │            │
│    │            │99年12月11日  │        │        │        │            │            │
│    │            │0時15分       │        │        │        │            │            │
├──┼──────┼───────┼────┼────┼────┼──────┼──────┤
│ 二 │公警局交字第│汽車行駛於應繳│名間收費│內政部警│罰鍰    │帳單編號：  │100年度交聲 │
│    │ZGQ022945號 │費之公路不依規│站北上（│政署國道│4,500元 │00000000000 │字2549號    │
│    │            │定繳費（未申裝│第9車道 │公路警察│        │號補交通知單│            │
│    ├──────┤戶使用非登記所│）      │局第七警│        │於100年1月25├──────┤
│    │嘉監南字第裁│屬ｅ通機）（99│        │察隊名間│        │日寄存送達（│異議駁回。  │
│    │74-ZGQ022945│年12月21日21時│        │分隊    │        │掛號郵寄至受│            │
│    │號          │05分過違規地點│        │        │        │處分人當時戶│            │
│    │            │，經通知補繳，│        │        │        │籍地台南市關│            │
│    │            │繳費期限100年 │        │        │        │廟區○○街  │            │
│    │            │2月10日止未補 │        │        │        │128號，依法 │            │
│    │            │繳）          │        │        │        │寄存關廟郵局│            │
│    │            │              │        │        │        │，補繳通知單│            │
│    │            ├───────┤        │        │        │及高速公路局│            │
│    │            │100年2月11日  │        │        │        │委託遠通電收│            │
│    │            │              │        │        │        │公司送達證書│            │
│    │            │              │        │        │        │見本院100年 │            │
│    │            │              │        │        │        │度交聲字2548│            │
│    │            │              │        │        │        │號卷第20至22│            │
│    │            │              │        │        │        │頁）        │            │
├──┼──────┼───────┼────┼────┼────┼──────┼──────┤
│ 三 │公警局交字第│汽車行駛於應繳│名間收費│內政部警│罰鍰    │帳單編號：  │100年度交聲 │
│    │ZGQ022943號 │費之公路不依規│站南下（│政署國道│4,500元 │00000000000 │字2550號    │
│    │            │定繳費（未申裝│第10車道│公路警察│        │號補繳通知單│            │
│    ├──────┤戶使用非登記所│）      │局第七警│        │於100年1月25├──────┤
│    │嘉監南字第裁│屬ｅ通機）（99│        │察隊名間│        │日寄存送達（│異議駁回。  │
│    │74-ZGQ022943│年12月21日14時│        │分隊    │        │掛號郵寄至受│            │
│    │號          │34分過違規地點│        │        │        │處分人當時戶│            │
│    │            │，經通知補繳，│        │        │        │籍地台南市關│            │
│    │            │繳費期限100年2│        │        │        │廟區○○街  │            │
│    │            │月10日止未補繳│        │        │        │128號，依法 │            │
│    │            │）            │        │        │        │寄存關廟郵局│            │
│    │            ├───────┤        │        │        │，補繳通知單│            │
│    │            │100年2月11日  │        │        │        │及高速公路局│            │
│    │            │              │        │        │        │委託遠通電收│            │
│    │            │              │        │        │        │公司送達證書│            │
│    │            │              │        │        │        │見本院100年 │            │
│    │            │              │        │        │        │度交聲字2548│            │
│    │            │              │        │        │        │號卷第23至  │            │
│    │            │              │        │        │        │25頁）      │            │
├──┼──────┼───────┼────┼────┼────┼──────┼──────┤
│ 四 │公警局交字第│行駛高速公路，│名間收費│內政部警│罰鍰    │無          │100年度交聲 │
│    │ZGQ022806號 │於駛進收費站繳│站南下（│政署國道│900元   │            │字2551號    │
│    │            │費時，未依標誌│第10車道│公路警察│        │            │            │
│    ├──────┤指示過站繳費（│）      │局第七警│        │            ├──────┤
│    │嘉監南字第裁│未申裝戶使用非│        │察隊名間│        │            │原處分撤銷。│
│    │74-ZGQ022806│登記所屬ｅ通機│        │分隊    │        │            │余柏寬行駛高│
│    │號          │）            │        │        │        │            │速公路，於駛│
│    │            │              │        │        │        │            │進收費站繳費│
│    │            ├───────┤        │        │        │            │時，未依標誌│
│    │            │99年12月21日  │        │        │        │            │指示過站繳費│
│    │            │14時34分      │        │        │        │            │，處罰鍰新臺│
│    │            │              │        │        │        │            │幣陸佰元。  │
└──┴──────┴───────┴────┴────┴────┴──────┴──────┘